【裁判字號】    90,易,61
【裁判日期】    900330
【裁判案由】    傷害
【裁判全文】
臺灣臺中地方法院刑事判決                              九十年度易字第六一號
    公  訴  人  臺灣臺中地方法院檢察署檢察官
    被      告  乙○○
                甲○○
右列被告因傷害案件，經檢察官提起公訴（八十九年度偵字第一０八一九號），本院
判決如左：
    主  文
乙○○、甲○○傷害人之身體，各處拘役拾日，如易科罰金，均以佰元折算壹日
。
    事  實
一、乙○○與甲○○二人因社區圍牆拆除之事而心生怨隙，乙○○於民國八十九年四
    月九日上午十一時五十分許，騎乘腳踏車行經臺中縣大里市○○路八一之九號甲
    ○○住處門前騎樓，甲○○即出面推乙○○所騎之腳踏車，雙方因而發生不快，
    乙○○、甲○○二人竟均基於普通傷害之故意，在上址相互推拉，甲○○並出拳
    毆打乙○○之左眼部，使乙○○受有左眼球挫傷、結膜下出血、視網膜腫、左眼
    瞼裂傷等傷害；乙○○則舉起上開腳踏車摔向甲○○，甲○○以手阻擋，乙○○
    又以拖把毆打甲○○之左上臂，甲○○因而受有左上臂瘀血傷害，甲○○於拉扯
    過程因踩空而受有跟骨骨折等傷害。
二、案經乙○○、甲○○訴由臺中縣警察局霧峰分局報請臺灣臺中地方法院檢察署檢
    察官偵查起訴。
    理  由
一、訊據被告乙○○、甲○○二人均矢口否認涉有右揭互毆傷害之犯行，被告乙○○
    辯稱：本案是因甲○○將社區圍牆打掉，做一道門供他自己使用，八十九年四月
    九日上午伊向社區主委報告，同日十一時五十分許伊騎腳踏車返回住處，甲○○
    知道是伊去向主委報告，就跑出來推伊，並出拳打伊左眼一拳，但伊並沒有還手
    打他云云；被告甲○○辯稱：該道圍牆本來就有一道門，因九二一地震圍牆倒塌
    ，台糖再把它修復，但修復後就把原來的門堵住，所以我才自己又開一道門，八
    十九年四月九日上午，伊人在樓上，乙○○來伊住處照完相後，仍騎腳踏車在伊
    住家門口來回穿梭，伊太太怕他撞到小孩，伊就出來制止，乙○○看到伊，就舉
    起腳踏車摔向我，伊就用左手去擋，乙○○又拿拖把打我左上臂，後來他就離開
    了，伊並無打他云云。惟查，右揭事實，分據告訴人兼被告乙○○、甲○○二人
    ，於警訊、偵查及本院審理中指訴綦詳，證人即被告甲○○之子林坤用於警訊及
    偵查時，亦均證稱：被告乙○○確有毆打其父親甲○○等語，核其內容亦與告訴
    人兼被告甲○○所指述之內容相符。又其二人均受有如事實所載之傷害等情，亦
    有告訴人兼被告乙○○所提之私立中山醫學院附設孫中山紀念醫院中港分院之診
    斷證明書、告訴人兼被告甲○○所提之春生堂中醫聯合診所診斷證明書各一份附
    卷可證，本院斟酌上開傷勢非輕，亦非其二人自殘所能造成，是其二人所主張之
    係遭對方毆打所致等語，當與事實相符。被告二人雖均陳稱：當時在現場者，另
    有他人可為證明云云，惟本院多次命其二人陳報相關證人之姓名及住址，被告二
    人均未陳報，致本院無法傳喚，然本院認上開事證已明，被告二人確有互毆傷害
    之犯行，要屬明確，被告二人前開犯行，洵堪認定。
二、核被告二人所為，均係犯刑法第二百七十七條第一項之傷害罪。爰審酌被告二人
    犯後均矢口否認犯行，並無悔意，對他方造成之傷害非輕，惟念及其二人並無犯
    罪前科，有臺灣高等法院被告全國前案紀錄表在卷可按，其二人為鄰居，宜從輕
    量刑，以促其二人重修舊好而敦親睦鄰等一切情狀，分別量處如主文所示之刑，
    並均依修正後刑法第四十一條第一項前段之規定，諭知易科罰金之折算標準。
據上論斷，應依刑事訴訟法第二百九十九條第一項前段，刑法第二條第一項前段、第
二百七十七條第一項、第四十一條第一項前段（修正後），罰金罰鍰提高標準條例第
一條前段、第二條，判決如主文。
本案經檢察官蔡曉崙到庭執行職務
中      華      民      國      九十      年      三    月     三十     日
                                臺灣臺中地方法院刑事第四庭
                                        法  官  楊  真  明
右正本證明與原本無異。
如不服本判決，應於送達後十日內向本院提出上訴狀（須附繕本），上訴於臺灣高等
法院臺中分院。
                                        書記官
中      華      民      國      九十      年      三    月      三十    日
附錄本判決論罪科刑法條：
刑法第二百七十七條第一項
傷害人之身體或健康者，處三年以下有期徒刑、拘役或一千元以下罰金。


司法院資訊處製作；財團法人民間司法改革基金會備份。
